# 母公司与子公司的债权债务抵消处理，是全额抵消吗？

提问人：wufaxian 时间：2019-10-24 06:30:13
编制合并报表，母公司与子公司之间的债权债务进行抵消的时候，是全额抵消？还是按照母公司在子公司当中的股份比例抵消呢？为什么？
书中在讲长期股权投资的时候，只讲到了顺流交易和逆流交易。在收入上，长期股权投资帐面价值要跟投资收益，按照母公司在联营公司持股比例抵消。那母公司跟联营企业之间的债权债务是否需要抵消呢？如果需要抵消时按持股比例抵消吗？如果不需要抵消原因是什么呢？

回答人：chenyiwei
合并报表中母子公司之间、子公司之间的内部往来余额抵销以及内部交易抵销都是全额的，与股权比例无关。只有内部交易未实现损益的抵销影响可能涉及在母公司和少数股东之间的分配，但这种分配并不表示不是全额抵销，而是先全额抵销再分配其影响金额。